臺灣高等法院刑事判決　　　　　　　　 96年度上訴字第555號
上　訴　人
即　被　告　甲○○
　　　　　　　　　　　樓
　　　　　　　　　　現於臺灣台北監獄臺北分監
上列上訴人因毒品危害防制條例案件，不服臺灣板橋地方法院95
年度訴字第3324號，中華民國95年12月7日第一審判決（起訴案
號：臺灣板橋地方法院檢察署95年度毒偵字第7026號），提起上
訴，本院判決如下：
    主  文
上訴駁回。
    事  實
一、甲○○前有違反麻醉藥品管理條例、毒品危害防制條例前科
    ，前於民國89年間因施用毒品案件，經原審以89年度毒聲字
    第5508號裁定觀察勒戒，經認有繼續施用傾向，由原審以89
    年度毒聲字第6887號裁定強制戒治，執行後因成效良好而停
    止戒治付保護管束，至90年11月30日視為執行完畢；刑案部
    分則經原審以90年度板簡字第21號判處有期徒刑3 月確定，
    於93年4 月2 日縮刑期滿執行完畢。嗣又於94年8 月間及95
    年3 月間，分因施用毒品案件，經原審以94年度訴字第2074
    號、95年度訴字第1117號判處有期徒刑1 年、1 年2 月確定
    。
二、詎甲○○不知悛悔，明知海洛因、安非他命分別係毒品危害
    防制條例第2 條第2 項第1 、2 款所定之第一級及第二級毒
    品，依法均不得施用、持有，竟於上開強制戒治執行完畢後
    5 年內，基於施用第一級毒品海洛因及第二級毒品安非他命
    之犯意，於95年8 月10日之日間某時，在台北縣樹林市○○
    街○ 段45巷42弄14號2 樓住處，將海洛因及安非他命之粉末
    混合摻在吸食器內燒烤施用一次。嗣於95年8 月10日20時40
    分許，在上址為警查獲。經警於95年8 月11日凌晨1 時許採
    取尿液送驗結果，檢體呈安非他命及嗎啡均陽性反應，而悉
    上情。
三、案經台北縣政府警察局板橋分局報告台灣板橋地方法院檢察
    署檢察官偵查起訴。經原審法院依簡式審判程序審理。
    理  由
一、訊據被告甲○○於原審及本院審理中，對上揭事實坦承不諱
    ，此外，被告經警於95年8月11日凌晨1時許採取尿液送驗結
    果（檢體編號：A508023號），呈嗎啡及安非他命陽性反應
    ，有台灣檢驗科技股份有限公司尿液檢驗報告及代碼對照表
    各一件在卷可查（見板檢95年度毒偵字第7026號卷第7、8頁
    ），足見被告所為自白與事實相符，而得採為認定之依據。
    次查，嗣於89年間因施用毒品案件，經原審以89年度毒聲字
    第5508號裁定觀察勒戒，經認有繼續施用傾向，由原審以89
    年度毒聲字第6887號裁定強制戒治，執行後因成效良好而停
    止戒治付保護管束，至90年11月30日視為執行完畢等情，有
    台灣高等法院被告前案紀錄表、刑案查註紀錄表各一件在卷
    可稽。本件事證明確，被告犯行堪以認定。
二、按刑法及刑法施行法業於94年2 月2 日經總統以華總一義字
    第09400014901 號令修正公布，並於95年7 月1 日施行。又
    海洛因屬毒品危害防制條例第2 條第2 項第1 款所列之第一
    級毒品，而安非他命屬同條項第2 款所列之第二級毒品，是
    核被告甲○○所為，係犯毒品危害防制條例第10條第1 項、
    第2 項之施用第一級毒品海洛因罪及第二級毒品安非他命罪
    。其施用前後非法持有第一級及第二級毒品之低度行為，均
    已為施用之高度行為所吸收，不另論罪。至被告以吸食器同
    時燒烤施用海洛因及安非他命二種毒品，應屬一施用行為而
    同時觸犯上揭二罪名，為想像競合犯，應依刑法第55條前段
    之規定，從一重之連續施用第一級毒品罪處斷。公訴意旨雖
    認應予數罪併罰，然本件業經被告於原審審理中供稱係同時
    將安非他命及海洛因摻放在玻璃球內施用，此外，並未扣得
    注射針筒或其他施用器具可資佐證被告係分別施用第一、二
    級毒品，是公訴意旨尚有誤會，併此敘明。又被告於89年間
    因施用毒品案件，經原審以90年度板簡字第21號判處有期徒
    刑3 月確定，於93年4 月2 日縮刑期滿執行完畢，有上開前
    案紀錄表在卷可稽。被告於上開有期徒刑執行完畢後，5 年
    內故意再犯本件有期徒刑以上之罪，為累犯，應依刑法第47
    條第1 項之規定加重其刑。
三、原審適用毒品危害防制條例第10條第1項、第2項，刑法第11
    條前段、第47條第1項、第55條之規定，並審酌被告有違反
    毒品危害防制條例前科之素行狀況，且前已有數次施用毒品
    紀錄，迭經判處有期徒刑在案，竟又為本件犯行，顯見其未
    知戒除毒癮，意志力薄弱，並考量施用毒品乃自戕行為，所
    生危害非鉅，暨被告坦承施用毒品犯行之犯後態度等一切情
    狀，量處有期徒刑一年六月，經核認事用法俱無不合，量刑
    亦屬妥適。被告上訴指摘原審量刑過重云云，為無理由，應
    予駁回。
據上論斷，應依刑事訴訟法第368條，判決如主文。
本案經檢察官沈世箴到庭執行職務。
中　　華　　民　　國　　96　　年　　4 　　月　 　3　　日
　　　　　　　　　刑事第八庭審判長法　官  鄭文肅
  　　　　　　　　　　　　　　　　法  官  張明松
        　　　　　　　　　　　　　法  官  蔡光治
以上正本證明與原本無異。
如不服本判決，應於收受送達後十日內向本院提出上訴書狀，其
未敘述上訴之理由者並得於提起上訴後十日內向本院補提理由書
（均須按他造當事人之人數附繕本）。
                                  書記官  陳韋杉
中　　華　　民　　國　　96　　年　　4 　　月　　3 　　日
附錄：本案論罪科刑法條全文
毒品危害防制條例第10條
施用第一級毒品者，處六月以上五年以下有期徒刑。
施用第二級毒品者，處三年以下有期徒刑。
